臺灣高雄地方法院刑事判決　　　　　　　96年度易字第1675號
公　訴　人　臺灣高雄地方法院檢察署檢察官
被　　　告　甲○○
　　　　　　　　　　（現另案於臺灣高雄第二監獄執行中）
　　　　　　丙○○
上列被告等因竊盜案件，經檢察官提起公訴（96年度偵字第8754
號），嗣因被告就被訴事實為有罪之陳述，本院經聽取當事人之
意見後，改依簡式審判程序進行，判決如下：
    主  文
甲○○犯如附表一編號一至八所示之罪，均累犯，各處如附表編
號一至八所示之刑，各減為如附表一編號一至八所示之刑，扣案
如附表一編號八所示之物，沒收。應執行有期徒刑壹年肆月，扣
案如附表一編號八所示之物，沒收。
丙○○犯收受贓物罪，處有期徒刑陸月，如易科罰金，以新臺幣
壹仟元折算壹日；減為有期徒刑月，如易科罰金，以新臺幣壹
仟元折算壹日。
    事  實
一、甲○○前因施用毒品案件，經本院以93年度訴字第1470號分
    別判處有期徒刑9 月、5 月，定應執行刑1 年確定，嗣於民
    國95年6 月6 日縮短刑期執行完畢。猶不知悔改，基於意圖
    為自己不法所有之犯意，竊取大統超市九如店、大統新世紀
    百貨股份有限公司、丁○○、辛○○、戊○○、高雄市龍華
    公有零售市場、庚○○等人所有之物（竊盜時間、地點、竊
    取之物及方式，詳如附表一所示），得手後將竊得物品持往
    丙○○所經營位在高雄市三民區○○○路160 號順利機車行
    。丙○○明知甲○○寄放如附表一及二所示之物品，均係來
    源不明之贓物，竟仍基於反覆收受贓物之犯意，於96年3 月
    16 日 起至96年3 月19日止，先後反覆多次向甲○○收受如
    附表一及二所示之物品。嗣經警於96年3 月19日12時30分許
    ，在丙○○所經營之順利機車行前查獲甲○○竊得之車牌號
    碼VU-8762 號自小貨車1 輛及如附表一、二所示之物，並扣
    得甲○○所有之T 型強力扳手1 支，始知悉上情。
二、案經高雄市政府警察局苓雅分局報請臺灣高雄地方法院檢察
    署檢察官偵查起訴。
    理  由
一、本件被告2人所犯係死刑、無期徒刑、最輕本刑為3年以上有
    期徒刑以外之罪，被告於本院審理程序中就被訴事實為有罪
    之陳述，經告知被告簡式審判程序之旨，並聽取檢察官及被
    告之意見後，本院裁定進行簡式審判程序審理，合先敘明。
二、被告甲○○於附表一所示之時、地竊取附表一所示之物，及
    被告丙○○明知被告甲○○所交付附表一及二所示之物之物
    係贓物，而收受之，業經被告甲○○及丙○○於警詢、偵查
    及本院審理中坦承不諱，核與證人即被害人丁○○、辛○○
    、戊○○、庚○○、大統超市九如店之店長張國安、大統新
    世紀百貨公司之總務股長林琮淵、高雄市龍華公有零售市場
    之自治會幹事己○○○於警詢之證述情節相符，並有搜索扣
    押筆錄、扣押物品目錄表、贓物認領保管單、照片11幀、車
    牌號碼VU-8762 號自小貨車行車執照影本等件附卷可稽，復
    有扣案之T 型強力扳手1 支可憑，足見被告2 人自白與事實
    相符，堪以採信，故本件事證明確，應依法論科。
三、論罪科刑
    查本件附表一編號8 部分，被告行竊時所持T 型強力扳手1
    支，經本院當庭勘驗，全長約7 公分，頂端呈尖銳狀，握把
    部分有塑膠包覆（見本院96年8 月6 日審判筆錄暨照片2幀
    ）。觀諸上開工具，係屬外觀質地硬、型式銳利之金屬製品
    ，是該等物品，足認客觀上足對人之生命、身體、安全構成
    威脅，具有危險性，可供兇器使用，屬刑法第321 條第1項
    第3 款所稱之兇器無誤。核被告甲○○附表一編號8 部分所
    為，係犯刑法第321 條第1 項第3 款之攜帶兇器竊盜罪；附
    表一編號1 至7 部分所為，均係犯刑法第320 條第1 項之竊
    盜罪。被告甲○○所犯之8 次竊盜犯行，其構成要件性質上
    並不必然具有反覆、延續實行之特徵，而被告竊盜犯行，並
    不如經營特定業務般，必須於在密切接近之一定時間及空間
    內複次從事該特定構成要件行為，是尚難認為係屬集合犯，
    而論以包括一罪，被告就附表一編號1 至8 所犯之罪，犯意
    個別、時間有隔、所侵害被害人法益不同，自應論以數罪併
    罰之，公訴意旨認被告甲○○多次竊盜犯行，係屬集合犯，
    應論以包括一罪，尚有未洽；被告丙○○所為，係犯刑法第
    349 條第1 項之收受贓物罪，又被告丙○○基於反覆收受贓
    物之犯意，於96年3 月16日起至96年3 月19日止，以相同手
    法密接向被告甲○○收受如附表一及二所示之物品，基於社
    會通念，於客觀上認為符合一個反覆、延續性之行為觀念，
    於刑法評價上，係屬集合犯，應論以一罪。被告甲○○先後
    所犯8 次竊盜犯行，均犯意各別，行為互殊，應分論併罰。
    又被告甲○○有如前開事實欄所載之犯罪科刑及執行紀錄，
    此有臺灣高等法院被告前案紀錄表1 份在卷可稽，其於刑之
    執行完畢後，5 年以內故意再犯本件有期徒刑以上之各罪，
    為累犯，其所犯之上開8 罪均應依法加重其刑。爰審酌被告
    甲○○不思以正當途徑掙取金錢，圖以不勞而獲之方式獲取
    財物，犯罪動機及目的均非良善，且被告前科累累，有臺灣
    高等法院被告前案紀錄表附卷可稽，足認素行非佳，惟斟酌
    被告竊得財物價值，犯後尚知坦承犯行，態度良好；被告洪
    志文收受來歷不明之物，助長竊盜等財產犯罪，增加追查贓
    物之困難，原不宜輕縱，惟念其犯後坦承犯行，態度良好等
    一切情狀，爰就被告2 人分別量處如主文所示之刑，就被告
    丙○○諭知易科罰金之折算標準。再者，被告2 人犯罪時間
    係在96年4 月24日之前，所犯之罪核符中華民國九十六年罪
    犯減刑條例第2 條第1 項之規定，復無同條例第3 條規定之
    除外情事存在，合於減刑條件，爰併依同條例第2 條第1項
    第3 款之規定，減其宣告刑，並依同法第10條之規定就被告
    甲○○定其應執行刑。扣案之T 型強力扳手1 支，係被告甲○○所有，並供犯如附表一編號8 竊盜時所用之物，業經被
    告甲○○供述明確，依刑法第38條第1 項第2 款規定，併予
    宣告沒收。
據上論斷，應依刑事訴訟法第273 條之1 第1 項、第299 條第1
項前段，刑法第320 條第1 項、第321 條第1 項第3 款、第349
條第1 項、第47條第1 項、第41條第1 項前段、第51條第5 款、
第38條第1 項第2 款，刑法施行法第1 條之1 ，中華民國96年罪
犯減刑條例第2 條第1 項第3 款、第7 條、第10條，判決如主文
。
本案經檢察官乙○○到庭執行職務。
中　　華　　民　　國　　96　　年　　9 　　月　  28  　日
                   刑事第十六庭    法  官  文昌
以上正本證明與原本無異。
如不服本判決應於收受本判決後10日內向本院提出上訴書狀，並
應敘述具體理由，如未敘述上訴理由者，應於上訴期間屆滿後20
日內補提理由書狀於本院（均須按他造當事人之人數附繕本）「
切勿逕送上級法院」。
中　　華　　民　　國　　96　　年　　9 　　月　  28  　日
 　　　　　　　　　　　　　　　　　書記官  吳良美
附錄本判決論罪之法條
中華民國刑法第320條：
意圖為自己或第三人不法之所有，而竊取他人之動產者，為竊盜
罪，處5 年以下有期徒刑、拘役或5 百元以下罰金。
意圖為自己或第三人不法之利益，而竊佔他人之不動產者，依前
項之規定處斷。
前二項之未遂犯罰之。
中華民國刑法第321條
犯竊盜罪而有左列情形之一者，處6 月以上、5 年以下有期徒刑
：
一  於夜間侵入住宅或有人居住之建築物、船艦或隱匿其內而犯
    之者。
二  毀越門扇、牆垣或其他安全設備而犯之者。
三  攜帶兇器而犯之者。
四  結夥三人以上而犯之者。
五  乘火災、水災或其他災害之際而犯之者。
六  在車站或埠頭而犯之者。
中華民國刑法第349條
（普通贓物罪）
收受贓物者，處 3 年以下有期徒刑、拘役或 5 百元以下罰金。
搬運、寄藏、故買贓物或為牙保者，處5 年以下有期徒刑、拘役
或科或併科1 千元以下罰金。
因贓物變得之財物，以贓物論。
附表一：
┌──┬─────┬──────┬─────────┬──────┬─────────┬──────┬──────┐
│編號│  被害人  │    時間    │    竊取之地點    │  竊取之物  │行竊方式          │            │            │
│    │          │            │                  │            ├─────────┤ 宣告刑     │減刑後宣告刑│
│    │          │            │                  │            │所犯法條          │            │            │
├──┼─────┼──────┼─────────┼──────┼─────────┼──────┼──────┤
│1   │大統超市九│96年2月26日 │高雄市○○區○○街│不銹鋼垃圾桶│徒手              │犯竊盜罪，處│有期徒刑2月 │
│    │如店      │23時至24時許│1號大統超市九如店 │4 個），價值├─────────┤有期徒刑4月 │            │
│    │          │            │前                │約新台幣（下│刑法第320條第1項  │            │            │
│    │          │            │                  │同）20,000元│                  │            │            │
├──┼─────┼──────┼─────────┼──────┼─────────┼──────┼──────┤
│2   │大統新世紀│96年3月11日 │高雄市○○路與大順│不銹鋼垃圾桶│徒手              │犯竊盜罪，處│有期徒刑2 月│
│    │百貨公司  │23時至24時許│路口之大統新世紀百│1 個，價值約├─────────┤有期徙刑4月 │            │
│    │          │            │貨公司前          │15,000元    │刑法第320條第1項  │            │            │
├──┼─────┼──────┼─────────┼──────┼─────────┼──────┼──────┤
│3   │丁○○    │96年3月17日5│高雄市○○區○○街│不銹鋼水塔蓋│徒手              │犯竊盜罪，處│有期徒刑2 月│
│    │          │時許        │180巷4號1樓       │1 個，價值約├─────────┤有期徒刑4月 │            │
│    │          │            │                  │3,000元     │刑法第320條第1項  │            │            │
├──┼─────┼──────┼─────────┼──────┼─────────┼──────┼──────┤
│4   │辛○○    │96年3月17日5│高雄市○○區○○街│不銹鋼水塔蓋│徒手              │犯竊盜罪，處│有期徒刑2 月│
│    │          │時許        │180巷6號5樓       │1 個，價值約├─────────┤有期徒刑4月 │            │
│    │          │            │                  │3,000元     │刑法第320條第1項  │            │            │
├──┼─────┼──────┼─────────┼──────┼─────────┼──────┼──────┤
│5   │戊○○    │96年3月17日5│高雄市○○區○○街│不銹鋼水塔蓋│徒手              │犯竊盜罪，處│有期徒刑2月 │
│    │          │時許        │180巷10號         │1 個，價值約├─────────┤有期徒刑4月 │            │
│    │          │            │                  │3,000元     │刑法第320條第1項  │            │            │
├──┼─────┼──────┼─────────┼──────┼─────────┼──────┼──────┤
│6   │高雄市龍華│96年3月18日7│高雄市○○區○○路│不銹鋼推車1 │徒手              │犯竊盜罪，處│有期徒刑2 月│
│    │公有零售市│時至8時許   │60號龍華市場      │部，價值約  ├─────────┤有期徒刑4月 │            │
│    │場        │            │                  │50,000元    │刑法第320條第1項  │            │            │
├──┼─────┼──────┼─────────┼──────┼─────────┼──────┼──────┤
│7   │不詳      │96年3月18日 │高雄市鹽埕區七賢三│不銹鋼馬蹄型│徒手              │犯竊盜罪，處│有期徒刑2月 │
│    │          │            │路243號壽星大樓   │欄杆5 支    ├─────────┤有期徒刑4月 │            │
│    │          │            │                  │            │刑法第320條第1項  │            │            │
├──┼─────┼──────┼─────────┼──────┼─────────┼──────┼──────┤
│8   │庚○○    │96年3月19日 │高雄市○○區○○路│車牌號碼VU-8│以客觀上可供兇器使│犯攜帶兇器竊│處有期徒刑4 │
│    │          │12時許      │三民高中圍牆邊    │762號自小貨 │用之T 型強力扳手1 │盜罪，處有期│月，扣案T型 │
│    │          │            │                  │車1 輛，價值│支開啟車號VU-8762 │徒刑8月     │強力扳手1支 │
│    │          │            │                  │約80,000元  │號自小貨車車門後侵│            │沒收之      │
│    │          │            │                  │            │入，啟動後駕車離去│            │            │
│    │          │            │                  │            │                  │            │            │
│    │          │            │                  │            ├─────────┤            │            │
│    │          │            │                  │            │刑法第321條第1項  │            │            │
│    │          │            │                  │            │第3款             │            │            │
└──┴─────┴──────┴─────────┴──────┴─────────┴──────┴──────┘
附表二
┌──┬──────────────────┐
│編號│被告甲○○交付被告丙○○之贓物      │
├──┼──────────────────┤
│1   │不銹鋼置物架1台                     │
├──┼──────────────────┤
│2   │不銹鋼油筒1個                       │
├──┼──────────────────┤
│3   │不銹鋼長方型水溝蓋2個               │
├──┼──────────────────┤
│4   │不銹鋼方型水溝蓋1個                 │
├──┼──────────────────┤
│5   │不銹鋼鐵窗2塊                       │
├──┼──────────────────┤
│6   │不銹鋼人孔蓋1塊                     │
├──┼──────────────────┤
│7   │已支解不銹鋼汽車支架35塊            │
├──┼──────────────────┤
│8   │已支解不銹鋼鐵片3片                 │
└──┴──────────────────┘
